臺灣彰化地方法院刑事判決
111年度易字第448號
公  訴  人  臺灣彰化地方檢察署檢察官
被      告  詹宏紳



上列被告因詐欺案件，經檢察官提起公訴（111年度偵字第169號
、第3003號、第3493號及第4240號），被告於本院審理時就被訴
事實為有罪之陳述，本院合議庭裁定由受命法官獨任逕行審理，
本院判決如下：
    主  文
詹宏紳犯如附表所示之罪，各處如附表主文欄所示之刑。應執行
有期徒刑壹年貳月，如易科罰金，以新臺幣壹仟元折算壹日。
未扣案之犯罪所得共計新臺幣伍萬壹仟元沒收，於全部或一部不
能沒收或不宜執行沒收時，追徵其價額。
    事  實
一、詹宏紳前因詐欺案件，經本院以108 年度簡上字第99號判處
    有期徒刑2月、3月，並定應執行之刑為有期徒刑4月確定，
    於民國109 年10月26日易服社會勞動改易科罰金執行完畢。
    然詹宏紳仍不知悔改，因施用毒品等原因而缺錢花用，知悉
    現今便利商店所販賣之各種遊戲點數、電信預付卡點數，不
    但可以自行轉讓、出售他人，亦可透過其他方式換成現金後
    ，竟意圖為自己不法所有，先上網蒐尋國內各縣、市內便利
    超商之基本資訊（包括超商店名、地址等），再於附表所示
    之時間，打電話至附表所示之便利超商（撥打各便利超商之
    門市電話），後再對接到其電話之便利超商門市人員即林永
    強、曾聖文、陳冠穎、黃詩音、梁鈁鉉等人（下稱林永強等
    5人），施用如附表所示之詐術，致林永強等5人陷於錯誤後
    ，依詹宏紳之指示操作便利超商多媒體事務機，列印購買遊
    戲點數、電信費用之繳款單，並於替詹宏紳刷條碼結帳後，
    再透過電話或使用通訊軟體，將已經結帳之繳款單之序號告
    知詹宏紳，詹宏紳再透過其取得之上開繳款序號，將之儲值
    電信門號、或附表所示之遊戲帳戶暱稱內供己使用。
二、案經林永強訴由苗栗縣警察局通霄分局報告偵辦、曾聖文訴
    由台南市政府警察局永康分局報告偵辦、陳冠穎訴由新北市
    政府警察局汐止分局報告偵辦，及黃詩音、梁鈁鉉訴由彰化
    縣警察局北斗分局偵辦分別報請臺灣彰化地方檢察署檢察官
    偵查後起訴。
    理  由
壹、程序部分：
㈠、被告詹宏紳所犯為死刑、無刑徒刑、最輕本刑為3 年以上有
    期徒刑以外之罪，被告於準備程序進行中，就被訴事實為有
    罪之陳述，經告知簡式審判程序之旨，並聽取檢察官、被告
    之意見後，依刑事訴訟法第273條之1第1項規定，進行簡式
    審判程序；又本案之證據調查，依刑事訴訟法第273條之2規
    定，不受同法第159條第1項、第161條之2、第161條之3、第
    163條之1及第164條至第170條規定之限制。
㈡、本院認定犯罪事實所憑之供述證據及非供述證據，檢察官、
    被告均無意見即均不爭執證據能力，經本院審酌各該陳述作
    成時之情況與證據取得程序，均無違法或不當，因而認為適
    當，均認有證據能力，合先敘明。
貳、實體部分：
一、上開犯罪事實，業據被告詹宏紳於警詢、偵查中及本院審理
    時均自白不諱，核與證人即被害人林永強、曾聖文、陳冠穎
    、黄詩音及梁鈁鉉於警詢及偵查中之證述相符，並有證人林
    永強等人上當受騙後，為被告列印之遊戲點數、電信費用繳
    款單、附表所示遊戲點數序號之儲值流向、會員申請資料、
    附表所示行動電號門號之通聯調閱查詢單等在卷足憑，足認
    被告之任意性自白與事實相符，堪信為真實。綜上，本案事
    證明確，被告犯行堪以認定，應予依法論科。
二、論罪科刑
　㈠查被告詹宏紳於附表所示行為，均係犯刑法第339條第1項詐
    欺取財罪。被告就附表編號1至5所示時、地，先後所為5次
    詐欺，犯意各別，行為互殊，應予分論併。
　㈡被告詐欺案件，經臺灣彰化地方法院以108 年度簡上字第99
    號判處有期徒刑2月、3月，並定應執行之刑為有期徒刑4月
    確定，於民國109 年10月26日易服社會勞動改易科罰金執行
    完畢，有刑案資料查註記錄表及臺灣高等法院被告前案紀錄
    表在卷可查，其受有期徒刑之執行完畢後，5年內故意再犯
    本案有期徒刑以上之罪，為累犯，而本案與前案間之罪質、
    侵害法益完全相同，依司法院釋字第775號解釋意旨，足見
    其對刑罰反應力薄弱，兼衡其前、後之犯罪情節均為詐欺，
    認本案依累犯規定對被告加重其刑，並無其所受刑罰超過所
    應負擔罪責而致其人身自由因此遭受過苛之侵害情事，認有
    依刑法第47條第1項之規定加重其刑之必要。
　㈢本院審酌被告詹宏紳正值壯年，不思以己力正當賺取財物，
    竟存不勞而獲之心態，佯裝其他超商店員對他人行騙，漠視
    他人財產法益，危害社會治安、造成被害人財產之損失，所
    為甚有不該，惟念其犯後於本院中已坦承犯行，知所悔悟，
    再參酌被告跟部分告訴人和解，賠償其等之損失，因為一時
    貪念犯下詐欺之犯罪動機、目的、行竊手段、各次詐取財物
    之價值、益，暨被告自陳高中肄業之智識程度，日前從事模
    板工，月薪約2萬至3萬元，離婚，有1個女兒，撫養費約月
    付2萬元，車貸月還6000元等一切情狀，分別量處如附表所
    示之刑及應定執行刑，並均諭知易科罰金之折算標準。
三、沒收
  ㈠按犯罪所得，屬於犯罪行為人者，沒收之；前2 項之沒收，
    於全部或一部不能沒收或不宜執行沒收時，追徵其價額，刑
    法第38條之1第1項前段、第3 項定有明文。又宣告沒收或追
    徵，有過苛之虞、欠缺刑法上之重要性、犯罪所得價值低微
    ，或為維持受宣告人生活條件之必要者，得不宣告或酌減之
    ，刑法第38條之2第2項亦有明定。
　㈡被告就附表詐得被害人林永強等人共計新臺幣64,000元，係
    被告之犯罪所得，惟被告業與告訴人林永強、曾聖文等人分
    別新台幣7000元、6000元達成調解（尚未給付），此有本院
    調解程序筆錄2份在卷可按，即被告犯罪所得尚伍萬壹仟元
    （64000元-13000元＝51000元），尚未扣案，且未實際合法
    發還或賠償各該被害人，宣告沒收亦無過苛，自應依刑法第
    38條之1 第1 項前段規定宣告沒收，並依同條第3 項規定諭
    知於全部或一部不能沒收或不宜執行沒收時，追徵其價額
據上論斷，應依刑事訴訟法第273條之1第1項、第299條第1項前
段，刑法第38條之1第1項、第3項、第41條第1項、第47條第1項
，第51條第1項第5款、第339條第1項，刑法施行法第1 條之1 第
1 項，判決如主文。
本案經檢察官蔡奇曉提起公訴，經檢察官張嘉宏到庭執行職務。
中　　華　　民　　國　　111 　年　　10　　月　　7 　　日
                  刑事第五庭        法  官  鮑慧忠
以上正本證明與原本無異。
如不服本判決應於收受判決後20日內，向本院提出上訴書狀，並
應敘述具體理由。其未敘述上訴理由者，應於上訴期間屆滿後20
日內向本院補提理由書(均須按他造當事人之人數附繕本)「切勿
逕送上級法院」。
告訴人或被害人對於判決如有不服具備理由請求檢察官上訴者，
其上訴期間之計算係以檢察官收受判決正本之日期為準。
中　　華　　民　　國　　111 　年　　10　　月　　7 　　日
                                    書記官  羅婉嘉
附表：
編號 被害人 時間 商店名稱 施用之詐術內容 詐得點數序號、流入之遊戲帳戶暱稱及其綁定電話 主         文 1 林永強 110年7月6日凌晨5 時許 苗栗縣○○鎮○○路00號「7-11通霄店」 先打電話向林永強謊稱自己是7-11通館門市店員，要求林永強在通訊軟體LINE加其使用之帳號「文迪」為聯絡人後，再以店內IBON故障等訛詞，要求林永強如代為操作店內操作店內IBON多媒體事務機，購買GASH點數，以及價值1,000元之遠傳預付卡點數。 點數序號：0000000000，點數金額5千元，由儲值IP位置可知前開遊戲點數流向詹宏紳申用之遊戲帳號，帳號綁定電話為詹宏紳申用之0000000000號。遠傳預付卡金額1,000元，點數儲值至詹宏紳申用之0000000000 號行動電話門號。 詹宏紳犯詐欺取財，累犯，處有期徒刑參月，如易科罰，以新臺幣壹仟元算壹日  2 曾聖文 110年7月2日晚上8 時許 台南市○○區○○街0號「萊爾富巧遇店」 謊稱自己是萊爾富便利商店東橋店店長，並以其店內事務機感熱紙不夠等訛詞，要求曾聖文代為操作店內操作店內Life-ET多媒體事務機購買遊戲e卡點數，以及價值1,000元之遠傳預付卡點數。 遊戲e卡點數序號：000000000、000000000，點數金額共計6千元，遊戲點數流向遊戲帳戶暱稱「水車啪趴造」，帳號綁定電話為詹宏紳申用之0000000000號。遠傳預付卡金額1,000元，點數儲值至詹宏紳申用之0000000000 號行動電話門號。 詹宏紳犯詐欺取財，累犯，處有期徒刑參月，如易科罰，以新臺幣壹仟元算壹日  3 陳冠穎 110年8月5日下午2時22分許 新北市○○區○○○路000巷00號「OK超商汐止忠孝店」 先打電話向陳冠穎謊稱自己是OK超商光明店的店長，要求陳冠穎在通訊軟體LINE加其使用之帳號「黃宗翰」為聯絡人後，再以其店內事務機感熱紙不夠等訛詞，要求陳冠穎代為操作店內操作店內Life-ET多媒體事務機購買遊戲e卡點數及GASH點數。 遊戲e卡點數序號：000000000、000000000，金額共計6千元；GASH點數卡序號：0000000000、0000000000、0000000000、0000000000，金額共計3萬元。遊戲點數流向遊戲帳戶暱稱「havaianas」，遊戲帳號綁定電話為詹宏紳申用之0000000000號。 詹宏紳犯詐欺取財，累犯，處有期徒肆刑，如易科罰，以新臺幣壹仟元算壹日  4 黃詩音 110年8月16日上午7時40分許 新北市○○區○○路00號「萊爾富土城學成店」 先打電話向黃詩音謊稱自己是稱「萊爾富加盟組的區主任王宗翰」，並詐稱其需要儲值遊戲點數1萬元，因萊爾富土城城正店店長忙碌中，無法為其儲值遊戲點數，並要求黃詩音在通訊軟體LINE加其使用之帳號「黃宗翰」為聯絡人後，操作店內Life-ET多媒體事務機購買GASH點數。 GASH點數卡序號：0000000000、0000000000，金額共計1萬元。遊戲點數流向遊戲帳戶暱稱「咬給我輸」，遊戲帳號綁定電話為詹宏紳友人洪偉凱申用之0000000000號。 詹宏紳犯詐欺取財，累犯，處有期徒刑參月，如易科罰，以新臺幣壹仟元算壹日  5 梁鈁鉉 110年8月17日上午11時15分許 高雄市○○區○○路000號「萊爾富便利商店高市高旅門市」 先打電話向梁鈁鉉謊稱自己是稱某分店王主任，並詐稱其店內事務機感熱紙不夠，要求梁鈁鉉在通訊軟體LINE加其使用之帳號「黃宗翰」為聯絡人後，操作店內Life-ET多媒體事務機購買GASH點數。 GASH點數卡序號：0000000000，金額5千元。遊戲點數流向遊戲帳戶暱稱「咬給我輸」，遊戲帳號綁定電話為詹宏紳友人洪偉凱申用之0000000000號。 詹宏紳犯詐欺取財，累犯，處有期徒刑參月，如易科罰，以新臺幣壹仟元算壹日 

附錄本案論罪科刑法條：
中華民國刑法第339條
意圖為自己或第三人不法之所有，以詐術使人將本人或第三人之
物交付者，處5 年以下有期徒刑、拘役或科或併科50萬元以下罰
金。
以前項方法得財產上不法之利益或使第三人得之者，亦同。
前二項之未遂犯罰之。